臺灣臺中地方法院行政訴訟判決
111年度交字第84號
原      告  江佳臻  
被      告  臺中市交通事件裁決處
                      設臺中市○○區○○○路00號
代  表  人  黃士哲    住同上
訴訟代理人  黃曉妍律師
上列當事人間交通裁決事件，原告不服被告民國111年1月28日中
市裁字第68-GDJ193977號裁決書，提起行政訴訟，本院判決如下
：
    主  文
原告之訴駁回。
訴訟費用新臺幣參佰元由原告負擔。
    事實及理由
一、程序事項：
　　按行政訴訟法第237條之7規定，交通裁決事件之裁判，得不
    經言詞辯論為之。本件屬交通裁決事件，依兩造所述各節及
    卷內資料其事證已臻明確，本院認無經言詞辯論之必要，爰
    不經言詞辯論而為判決。
二、事實概要：
　　原告所有號牌BCM-5131號自用小客車(下稱系爭車輛）於民
    國110年10月25日17時22分許，停放於臺中市北區太平路與
    尊賢街口，因「併排停車」之違規行為，經臺中市政府警察
    局第六分局（下稱舉發機關）員警認定該車違反道路交通管
    理處罰條例第56條第2項之規定，逕行對車主即原告掣開第G
    DJ193977號舉發違反道路交通管理事件通知單，原告未於到
    案期限檢具事證及應歸責人相關資料，向被告告知應歸責人
    ，被告即依道路交通管理處罰條例第85條第4項規定，推定
    原告有過失，並依道路交通管理處罰條例第85條第1項後段
    「仍依本條例各該違反條款規定處罰」之規定，續於111年1
    月28日以中市裁字第68-GDJ193977號裁決書（下稱原處分）
    ，依道路交通管理處罰條例第56條第2項及「違反道路交通
    管理事件統一裁罰基準表」之規定，裁處原告罰鍰新臺幣（
    下同）2,400元。
三、原告主張略以：
　　員警開單行為不明確，且誤導原告當下趕回來移車，員警當
    下不給原告說明機會便把車子開走。員警於職務報告裡稱其
    行經太平路時發現沿線併排違停嚴重，其應是當下針對所有
    併排違停嚴重之車輛逕行開單處置，卻為何給其他車子開走
    而不開罰單的機會?員警在原告未到場時便已開始拍照取證
    ，並見原告母親拒收才將小白單放置擋風玻璃前等語。並聲
    明：原處分撤銷。
四、被告答辯略以：
    於員警採證過程中，系爭車輛駕駛未在現場，且乘客亦無駕
    駛能力，非屬「立即行駛」之狀態，即屬「停車」行為。系
    爭車輛以平行併排方式停放於案外車輛車側，並占據違規地
    點慢車道，致使他用路人行進不便，並升高違規地點發生交
    通事故之風險，危害他用路人交通安全、破壞交通秩序等語
    。並聲明：原告之訴駁回。
五、本院之判斷：
(一)按「汽車停車時，應依下列規定：十、不得併排停車。」、
    「汽車駕駛人停車時，有併排停車之情事者，處汽車駕駛人
    新臺幣2千4百元罰鍰。」道路交通安全規則第112條第1項第
    10款、道路交通管理處罰條例第56條第2項分別定有明文。
    由上可知，汽車無論於停車時，均不得併排停放，乃因併排
    停車勢必占用原供車輛正常行駛之車道，不僅易生車輛往來
    危險，並造成合法用路人之不便，是以駕駛人有併排停車之
    違規行為即應受罰，不以事實上造成危害為必要，不限於狹
    隘或單行之路面，亦不因停放車輛之方向（斜向、垂直或平
    行）或車輛種類而有差異，更不因其個案之特殊狀況而得免
    罰。
(二)經查，本院勘驗調查舉發機關提供之採證光碟，製成勘驗筆
    錄附卷為證（見本院卷第84頁），勘驗結果為：員警密錄器
    影像，畫面時間2021/10/25 17：18：16時，值勤員警將警
    用車輛停放於BCM-5131號藍色自小客車（下稱系爭車輛）後
    方，並下車取締系爭車輛，17：19：06時，員警詢問系爭車
    輛乘客：「妳會不會開車？」，乘客答：「我不會開，我在
    叫她。」，自此員警即未與乘客交談，並開始製作「逕行舉
    發違規停車標示聯」，17：22：22時，員警持「逕行舉發違
    規停車標示聯」請乘客轉交駕駛人，隨後員警將「逕行舉發
    違規停車標示聯」貼於系爭車輛前擋風玻璃。
(三)依上開勘驗結果以及舉發機關檢附之採證照片（見本院卷第
    75頁反面頁、第77頁）可知，系爭車輛併排於停有車輛之停
    車格左側，並占據太平路之慢車道，雖車上有乘客在場，然
    未見系爭車輛駕駛在場，乘客亦表明其不會開車，顯見系爭
    車輛非屬於得立即行駛之狀態，是系爭車輛併排停放於停車
    格旁之外側車道路面上，屬於「停車」行為。本件原告將系
    爭車輛停放於停車格旁之慢車道上，不僅對車流順暢造成相
    當程度之影響，也妨礙使用該處停車格之汽車駕駛人停放、
    駛離之通行。是以，原告於上揭時、地將系爭車輛停放於上
    開處所，確有「併排停車」之違規行為至明。
(四)又按卷附取締違規停車作業程序：「二、執行階段-㈡駕駛人
    不在場，依下列程序逕行舉發：⑴就違規事實進行照相。⑵填
    寫違規停車逕行舉發標示單……」。查本件舉發員警係因駕駛
    無法立即將系爭車輛駛離現場，亦即員警無法直接對系爭車
    輛駕駛當場舉發，故依上開規定，駕駛人不在場，員警自得
    依上開程序逕行舉發，並無等待原告到場再為當場舉發之必
    要。原告既於員警填寫逕行舉發標示單及拍照採證完畢時未
    出現，則員警上開舉發即為當場不能製單舉發，員警為逕行
    舉發，並無違誤。是原告所執上開主張，自不足採。
(五)又按行政行為，非有正當理由，不得為差別待遇，行政程序
    法第6條定有明文，此即行政法上之平等原則，然行政機關
    若怠於行使權限，致使人民因個案違法狀態未排除而獲得利
    益時，該利益並非法律所應保護之利益，因此其他人民不能
    要求行政機關比照該違法案例授予利益，亦即人民不得主張
    「不法之平等」（最高行政法院92年度判字第275號判決參
    照），查原告主張當下應針對所有併排違停嚴重之車輛逕行
    開單處置，卻為何給那些車子開走並不開他們罰單的機會等
    語，其無非係主張「不法之平等」，揆諸前開說明，原告此
    部分之主張，自無解於其因本件違規事實而應負之罰責。
六、綜上所述，原告違規事證明確，被告依法所為原處分並無違
    誤，原告訴請撤銷，為無理由，應予駁回。
七、本件第一審裁判費為300元，應由原告負擔，爰確定第一審
    訴訟費用額如主文第2項所示。
據上論結，本件原告之訴為無理由，依行政訴訟法第237條之7、
第98條第1項前段、第237條之8第1項，判決如主文。
中　　華　　民　　國　 111　　年　　10　　月　　4　　日
　　　　　　　　　行政訴訟庭　法　官  吳俊螢　
上為正本係照原本作成。
如不服本判決，應於送達後20日內，向本院提出上訴狀，其未表
明上訴理由者，應於提出上訴後20日內向本院補提理由書（均須
按他造人數附繕本）。上訴理由應表明關於原判決所違背之法令
及其具體內容，或依訴訟資料可認為原判決有違背法令之具體事
實。
中　　華　　民　　國　 111　　年　　10　　月　　4  　日
                              書記官  王素珍